Katyanna Amélia Moura do Nascimento

Brazilian

+55 (84) 98734-3759 | amelie.kn@gmail.com LinkedIn . Github . Facebook . Twitter

WHOAMI

I'm a Junior Web DeveloperEstudo Tecnologia da Informação, com foco em desenvolvimento de software. Tenho experiência com Ruby on Rails, HTML, CSS e conhecimento básico em Java e C. Interesses em Python, JavaScript, testes e projetos Open Source.

FORMAÇÃO

- → Curso Técnico em Comércio IFRN 2012 (Ensino Médio Integrado).
- → Bacharelado em Tecnologia da Informação UFRN 2014.1.

EXPERIÊNCIA PROFISSIONAL

2016 - 2017 | SuperGeeks

Instrutora de programação de jogos para crianças.

2014 - 2015 | Tribuna do Norte

[Estágio] Desenvolvedora de software.

- → Radio Globo Natal
- → Tribuna Autos
- → ClassManager

2014 | Yázigi

Professora auxiliar de Inglês.

2012 - 2014 | Estágios RN/Empregos RN

Editora de conteúdo e Analista de mídias sociais.

INFORMAÇÕES ADICIONAIS

- → Inglês Avançado
- → Cofundadora do PyLadies Brasil
- → Organizer Django Girls Natal
- → Organizadora do RuPy Natal
- → Organizadora da Feira Estagiando RN